【裁判字號】    99,易,2169
【裁判日期】    991216
【裁判案由】    家暴傷害罪等
【裁判全文】
臺灣高雄地方法院刑事判決              99年度易字第2169號
公  訴  人  臺灣高雄地方法院檢察署檢察官
被      告  曾宇庭
上列被告因家暴傷害罪等案件，經檢察官提起公訴（99年度偵字
第20032 號），本院判決如下：
    主  文
本件公訴不受理。
    理  由
一、公訴意旨略以：被告曾宇庭與曾婉雯為兄妹，2 人間具有家
    庭暴力防治法第3 條第4 款所定之家庭成員關係。曾宇庭因
    租屋問題與曾婉雯發生爭執，於民國99年4 月16日22時30分
    許，見曾婉雯位於高雄市苓雅區○○○路461 號3 樓之5 租
    屋處大門未關，先無故闖進曾婉雯之租屋處後，另基於公然
    侮辱之犯意，於租屋處大門未關而不特定多數人得以共見共
    聞之狀態，公然以「幹娘GY（台語）」之字眼辱罵曾婉雯，
    繼而基於毀損之犯意，持租屋處客廳內裝潢之木棍敲打屋內
    屋品，並將物品自3 樓丟下1 樓，造成曾婉雯所有之化妝品
    、衣服、吹風機及房東歐慧如提供房客曾婉雯使用之電視、
    沙發、茶几受損，致不堪使用，足以生損害於曾婉雯，再基
    於傷害人身體之犯意，徒手毆打曾婉雯，致曾婉雯受有左下
    肢瘀青2X2 公分之傷害。因認被告係涉犯刑法第306 條第1
    項侵入住居罪、同法第309 條第1 項公然侮辱罪、同法第
    354 條毀損罪及同法第277 條第1 項傷害罪等罪嫌。
二、按告訴乃論之罪，告訴人於第一審辯論終結前，得撤回其告
    訴；又告訴經撤回者，法院應諭知不受理之判決；第303 條
    之判決，得不經言詞辯論為之，刑事訴訟法第238 條第1 項
    、第303 條第3 款、第307 條分別定有明文。
三、本件被告因上開案件，經檢察官提起公訴，認被告係犯刑法
    第306 條第1 項侵入住居罪、同法第309 條第1 項公然侮辱
    罪、同法第354 條毀損罪、同法第277 條第1 項傷害罪，分
    別依同法第308 條第1 項、第314 條、第357 條、第287 條
    前段之規定，均須告訴乃論。茲因告訴人曾婉雯具狀撤回告
    訴，有其撤回告訴狀及本院公務電話紀錄各1 份（見本院卷
    第19頁至第21頁、第27頁）可稽，揆諸前開說明，爰不經言
    詞辯論，逕為諭知不受理之判決。
四、據上論斷，應依刑事訴訟法第303 條第3 款、第307 條，判
    決如主文。
中    華    民    國    99    年    12    月    16    日
                  刑事第二庭    法  官  施盈志
以上正本證明與原本無異。
如不服本判決應於收受送達後10日內向本院提出上訴書狀，並應
敘述具體理由；如未敘述上訴理由者，應於上訴期間屆滿後20日
內向本院補提理由書（均須按他造當事人之人數附繕本）「切勿
逕送上級法院」。
中    華    民    國    99    年    12    月    16    日
                                書記官  林雅婷

司法院資訊處製作；財團法人民間司法改革基金會備份。
